【裁判字號】    99,簡上,10
【裁判日期】    990831
【裁判案由】    傷害等
【裁判全文】
臺灣臺東地方法院刑事判決              99年度簡上字第10號
上  訴  人  臺灣臺東地方法院檢察署檢察官
被      告  丙○○
上列上訴人因被告傷害等案件，不服本院中華民國99年3月26日
99年度簡字第11號第一審刑事簡易判決（偵查案號：98年度偵
字第2183號），提起上訴，本院管轄之第二審合議庭判決如下：
    主  文
上訴駁回。
丙○○緩刑貳年。
    犯罪事實及理由
一、本案經本院審理結果，認第一審以被告丙○○所為係犯刑法
    第305條之恐嚇危害安全及同法第277條第1項之普通傷害罪
    ，各處拘役35日、40日，應執行拘役70日，如易科罰金，以
    新臺幣（下同）1,000元折算1日，其認事用法及量刑均無違
    誤，應予維持，並引用如附件第一審判決書所記載之犯罪事
    實、證據及理由。
二、上訴意旨略以：被告迄今未與告訴人乙○○達成和解，原審
    諭知被告拘役70日，其量刑顯然過輕，其量刑實屬不當云云
    。
三、查本案業據被告於警詢、偵查及本院審理中坦白承認（見警
    卷第1至2頁、偵卷第5至6頁、本院簡字卷第5頁及本院簡上
    卷第25頁背面、第35頁背面），並有臺東大武鄉衛生所98年
    11月6日診斷證明書、刑案現場照片3張及刑案現場測繪圖等
    件在卷可稽（見警卷第9至12頁），足徵被告上開任意性自
    白與事實相符，應堪採信。原審認被告罪證明確，因而援引
    刑事訴訟法第449條第2項、第3項、第454條，刑法第305條
    、第277條第1項、第41條第1項前段、第51條第6款，刑法施
    行法第1條之1第1項、第2項前段之規定，各量處被告拘役35
    日、40日，應執行拘役70日，並諭知易科罰金之折算標準。
    按量刑輕重，係屬事實審法院得依職權自由裁量之事項，苟
    已斟酌刑法第57條各款所列情狀而未逾越法定刑度，不得遽
    指為違法，最高法院72年臺上字第6696號、75年臺上字第
    7033號判例分別著有明文；且在同一犯罪事實與情節，如別
    無其他加重或減輕之原因，下級審量定之刑，亦無過重或失
    輕之不當情形，則上級審法院對下級審法院之職權行使，原
    則上應予尊重（最高法院85年度臺上字第2446號判決可資參
    照）。況量刑之裁量權，乃憲法所保障法官獨立審判之核心
    ，法院行使此項裁量權，亦非得以任意或自由為之，仍應受
    一般法律原理原則之拘束，即仍須符合法律授權之目的、法
    律秩序之理念、國民法律感情及一般合法有效之慣例等規範
    ，尤其應遵守比例原則及平等原則之意旨，否則即可能構成
    裁量濫用之違法（最高法院86年度臺上字第7655號判決可資
    參照），亦即如非有裁量逾越或裁量濫用之明顯違法情事，
    自不得擅加指摘其違法或不當，即使上級法院對下級法院裁
    量權之審查，亦應同此標準，此不僅在保障法官不受任何制
    度外之不當干涉，更保障法官不受制度內之異質干涉，此方
    符憲法第80條所宣示獨立審判之真義。本院審酌被告係智識
    思慮正常之成年人，不思以溝通或民事訴訟途徑解決其與告
    訴人間之借貸糾紛，即接續以加害身體之事恐嚇他人之手段
    ，致告訴人心生畏怖而生危害於安全，且恣意以暴力方式傷
    害告訴人，對社會風氣產生不良影響，惟念及其於犯後尚能
    坦承犯行，態度非惡，且告訴人亦於99年6月9日當庭表示願
    意原諒被告，此有本院準備程序筆錄在卷可參，兼衡酌其犯
    罪動機及目的僅在抒發上揭民事糾紛所致生之積怨、品性素
    行、手段、告訴人所受傷勢、生活狀況、智識程度、犯罪所
    得之利益及所生之損害等一切情狀，是原審基此考量而為上
    開科刑之諭知，尚無裁量權濫用、不當或違法之處，且原審
    判決經核認事用法均無違誤，量刑亦稱妥適，上訴意旨徒以
    量刑過輕，指摘原判決不當，為無理由，應予駁回。
四、末查被告未曾因故意犯罪受有期徒刑以上刑之宣告，此有臺
    灣高等法院被告前案紀錄表在卷可考，其因一時失慮，致罹
    刑典，然其於犯後業已坦承犯行，知所悔悟，並與告訴人達
    成和解，取得告訴人之諒解，是其經此次起訴審判後，當能
    知所警惕而無再犯之虞，本院因認所宣告之刑，以暫不執行
    為適當，爰依刑法第74條第1項第1款之規定宣告緩刑2年。
據上論斷，應依刑事訴訟法第455條之1第1項、第3項、第373條
、第368條，刑法第74條第1項第1款，判決如主文。
本案經檢察官甲○○到庭執行職務。
中    華    民    國    99    年    8    月    31    日
                  刑事第三庭  審判長法  官  陳弘能
                                    法  官  陳鈺雯
                                    法  官  彭凱璐
以上正本證明與原本無異。
本件判決不得上訴。
                                    書記官  陳憶萱
中    華    民    國    99    年    9     月    3     日

司法院資訊處製作；財團法人民間司法改革基金會備份。
